臺灣彰化地方法院民事判決　九十年度訴字第一二二六號
　　原　　　告　三卯鍛壓工業股份有限公司
　　法定代理人　乙○○
　　訴訟代理人　丙○○
　　法定代理人　丁○○
　　訴訟代理人　甲○○
右當事人間請求給付買賣價金事件，本院判決如左：
    主      文
被告應給付原告新臺幣柒拾萬捌仟陸佰貳拾元。
訴訟費用由被告負擔。
    事      實
甲、原告方面：
　一、聲明：如主文第一項所示。
　二、陳述：
　　（一）被告於民國（下同）八十八年十二月至八十九年一月間陸續向原告訂購二
　　　　　英吋腳踏管，合計新臺幣（下同）八十九萬六千三百二十三元，原告已依
　　　　　被告指定地點交貨，詎被告僅支付十八萬七千七百元，尚欠七十萬八千六
          百二十三元未給付，迭經原告催討，被告均置之不理，為此提起本訴。
　　（二）被告確曾通知原告貨物有瑕疵，兩造有協調要將貨物退回，由原告處理，
　　　　　倘被告主張有瑕疵，請被告提出貨品送鑑定。
　　（三）原告應被告之通知至仲宇工業社查看貨物，並取走三個樣品，原告將該三
　　　　　個樣品送金屬工業研究中心鑑定之結果並無瑕疵，被告主張原告所交付之
　　　　　貨物有裂痕，但被告提出之Ｘ光照片上的裂痕應為被告切割後所造成的。
　三、證據：提出應收帳款明細表二紙、統一發票九紙、出貨單九紙、金屬工業研究
　　　發展中心鑑定報告一份、催告函一份為證，並聲請就系爭二英吋腳踏管送金屬
　　　工業研究發展中心鑑定。
乙、被告方面：
　一、聲明：駁回原告之訴。
　二、陳述：
　　（一）被告確有在八十八年十二月九日至八十九年一月十八日向原告購買二英吋
　　　　　腳踏管，尚餘七十萬八千六百二十三元貨款未給付，因原告給付之產品有
　　　　　瑕疵，經被告加工出售予腳踏車製造商後，於八十八年十二月二十八日至
　　　　　八十九年一月二十七日接獲三件客戶品質不合格之投訴，於原告請款時，
　　　　　被告已告知原告上情，促其處理，雖原告曾要求將貨物退回，但貨物業經
　　　　　加工送至大陸，有瑕疵的部分已經銷燬，被告尚有二千多個加工過的產品
　　　　　，已無未經加工之貨物，其中一部分貨物有通知原告領回，但原告並未領
　　　　　回處理。
　　（二）被告原有二千多個遭客戶退貨之產品，該批瑕疵品長期堆放在被告之加工
　　　　　廠商仲宇工業社，近日始發現該批瑕疵品於仲宇工業社搬遷時，當成廢棄
　　　　　物處理，目前不知去向，雖無法就該批貨物進行鑑定，但原告業於八十九
　　　　　年三月十四日，派業務經理至仲宇工業社查驗該批貨物，並取走數件樣品
　　　　　，復表示會將整批貨品雇車運回，事後竟置之不理。
　　（三）被告於收受原告之貨物後所為之加工僅為將表面刨光、電鍍而已，並未切
　　　　　割貨物，否認原告提出之鑑定報告，原告送鑑定之樣品不一定即為從被告
　　　　　處取回之樣品。
　　（四）兩造在八十九年八月三十日曾就貨物瑕疵之問題進行協商，但沒有結論。
　三、證據：提出洽談記錄影本三紙、Ｘ光照片二張及腳踏管照片一張為證，並聲請
　　　訊問證人林逢源、曾泳浪。
    理      由
一、原告起訴主張：被告於八十八年十二月至八十九年一月間陸續向其訂購二英吋腳
    踏管，合計八十九萬六千三百二十三元，原告已依約交貨，詎被告僅支付十八萬
    七千七百元，尚餘七十萬八千六百二十三元貨款未給付，迭經原告催討，被告均
    以原告之貨物有瑕疵為由拒不付款，為此提起本訴。被告則以：被告確有向原告
    購買二英吋腳踏管，尚有七十萬八千六百二十三元貨款未給付，因原告給付之產
    品有瑕疵，致被告加工後出賣給客戶遭退貨，被告已通知原告促其處理，兩造亦
    曾就瑕疵問題進行洽談，原告復允諾會將瑕疵貨物載回，事後竟置之不理等語置
    辯。
二、原告主張被告於八十八年十二月至八十九年一月間向其訂購二英吋腳踏管，原告
    已依約定將貨物交付，被告僅支付一部分貨款，尚餘七十萬八千六百二十三元未
    給付之事實，業據其提出與其所述相符之應收帳款明細表、統一發票及出貨單等
    件為證，且為被告所不爭執，是原告此部分之主張，堪信為真實。惟被告以原告
    交付之貨物有嚴重之瑕疵，所以未給付貨款等語為辯，茲本件之爭點，即在於：
    原告所交付之二英吋腳踏管，是否具有瑕疵？
三、按當事人主張有利於己之事實者，就其事實有舉證之責任，民事訴訟法第二百七
    十七條前段定有明文。次按，買受人應按物之性質，依通常程序從速檢查其所受
    領之物，如發現有應由出賣人負擔保責任之瑕疵時，應即通知出賣人，民法第三
    百五十六條第一項亦有明文。本件被告主張發現瑕疵後，即通知原告處理，兩造
    並曾就瑕疵之處理相關事宜進行協商之事實，已據其提出洽談記錄影本三紙為證
    ，原告固承認兩造曾就瑕疵問題進行協商，然否認其交付之貨物有瑕疵，則被告
    就其主張原告交付之貨物有瑕疵一節，應負舉證責任。經查，被告收受原告交付
    之貨物後，僅就外觀加以觀察，並無做其他檢測，且除肉眼得看出之裂痕不得交
    貨外，兩造亦未約定不良品之比例，此經兩造陳述明確，應屬實在；再參以證人
    曾泳浪即與被告買賣二英吋腳踏管之利奇機械工業股份有限公司之品管人員證稱
    ：被告將貨物送至公司後，公司有依內部抽樣計畫表之規定抽樣檢查，未發現裂
    痕，且並未做任何加工即出賣至大陸，因大陸客戶組裝時發現腳踏管有裂痕，基
    於安全上之考量即退貨，公司將退回之貨物作Ｘ光照射結果確有裂痕，便通知被
    告處理等語（見本院九十一年四月二十二日準備程序筆錄）可知，原告所交付之
    貨物在外觀上及一般抽樣檢查中確無被告所言之瑕疵，已堪認定。再者，被告復
    自承於收受原告交付之貨物後，有在貨物表面刨光並電鍍，故證人所稱之裂痕究
    係原告交付時即存在，或被告加工後造成，實有疑問。至被告提出之Ｘ光照片，
    縱有被告所指之裂痕，然被告既無法舉證證明確係原告交付之貨物所拍攝，及原
    告交付時裂痕即存在，而大陸客戶退回之貨物又已滅失，迄至言詞辯論終結前，
    被告均未能證明系爭貨物存有原告應負擔保責任之瑕疵，尚難僅因證人證述被告
    交付之貨物有裂痕，遽為有利被告之認定，則被告抗辯原告交付之貨物有瑕疵，
    尚難採信。
三、從而，原告依據買賣之法律關係，請求被告給付七十萬八千六百二十三元，為有
　　理由，應予准許。
四、本案事證已臻明確，兩造其餘主張陳述及所提之證據，經審酌均與本院前揭判斷
    無涉，不再一一論述；另原告聲請就系爭貨物鑑定有無瑕疵，因系爭貨物已滅失
    無從再為鑑定，附此敘明。
結論：原告之訴為有理由，依民事訴訟法第七十八條判決如主文。
中　　　華　　　民　　　國　　九十一　　年　　　五　　　月　　三十　　　日
                                臺灣彰化地方法院民事第一庭
~B審判長法　　官　林金灶
~B　　　法　　官　李進清
~B　　　法　　官　許雅婷
右為正本係照原本作成。
如對本判決上訴，應於判決送達後二十日內向本院提出上訴狀。
~B　　法院書記官　梁高賓
中　　　華　　　民　　　國　　九十一　　年　　　五　　　月　　三十　　　日
